# 请教陈老师，关于备考，急！

提问人：hrtsex 时间：2012-11-18 21:26:53
目前遇到一客户，要求会计师出备考财务报表： 1 、公司情况为ST上市公司在本期将一部分不良资产剥离，由控股股东成立一新公司接收部分资产，其他资产对外处置； 2 、新公司成立后，股份公司的经营模式改为向新公司委托加工，再由新公司对外销售。 请教： （ 1 ）在这种情况下，编制备考财务报表是不是就是同一控制下的企业合并呢？ （ 2 ）目前财务数据只有1-10月份的数据，是否可以编制 2012 年度全年的备考财务报表呢？

回答人：chenyiwei
具体背景不清楚：是哪个主体的备考报表？基于何种假设、为了什么目的而编制，主要信息使用者是谁？如果编制全年备考利润表，则后两个月的数据如何确定或者模拟？

回答人：chenyiwei
回复 hrtsex 的帖子
这种备考报表实际上是包含上市公司和A公司的汇总报表。因为上市公司和A公司之间互相不存在控制关系，不能编制传统的合并报表。但为了检查是否存在利益输送之目的，可以把两个公司的报表基于其同受同一实际控制人控制的关系，在各项目简单加总并抵销两者之间内部交易和内部往来的基础上编制汇总报表，以检查汇总会计主体的盈利能力与上市公司自身盈利能力相比，是否存在重大差异，据以佐证关联交易的公允性。
基于特定的编制目的，各报表项目可以采用帐面价值直接相加（但如果A公司的会计政策与上市公司存在差异的，应统一到上市公司采用的会计政策）。股东权益项目可以不用列明细，直接列“归属上市公司股东的权益”、“A公司归属实际控制人的权益”和“少数股东权益”三个明细即可。